# 求助陈版：同一控制下的企业合并，必须评估吗

提问人：cathleen75 时间：2021-03-22 10:33:06
请问，同一控制下的企业，转让合并的时候，作价必须评估吗？
直接按照账面的价格平价转让不行吗？不公允？
除了评估，有没有替代方法。
谢谢~

回答人：chenyiwei
原则上是要评估的。但如果是两个或多个全资企业之间的转让，不涉及最终控制方以外的其他方利益的，也可以不进行评估，按原投资成本或者账面净资产作价转让。
《关于中央企业国有产权协议转让有关事项的通知》（国资发产权[2010]11号）：二、中央企业在本企业内部实施资产重组，转让方和受让方均为中央企业及其直接或间接全资拥有的境内子企业的，转让价格可以资产评估或审计报告确认的净资产值为基准确定，且不得低于经评估或审计的净资产值；转让方或受让方不属于中央企业及其直接或间接全资拥有的境内子企业的，转让价格须以资产评估报告确认的净资产值为基准确定。